【裁判字號】    97,交聲,87
【裁判日期】    970425
【裁判案由】    聲明異議
【裁判全文】
臺灣屏東地方法院交通事件裁定          97年度交聲字第87號
原處分機關  交通部公路總局高雄區監理所屏東監理站
異  議  人  甲○○
即受處分人
上列受處分人因違反道路交通管理處罰條例案件，對於交通部公
路總局屏東監理站97年3 月14日所為之處分（原處分：屏監違字
第裁82-B00000000號），聲明異議，本院裁定如下：
    主  文
異議駁回。
    理  由
一、原處分意旨略以：異議人即受處分人甲○○之子乙○○於民
    國97年1 月22日19時40分許，騎乘車牌號碼2JU- 608號重型
    機車，於高雄市○○路與自強路口，因有「已領有號牌而不
    依指定位置懸掛」之違規情形，經高雄市政府警察局新興分
    局自強路派出所員警以高市警交字第B00000000 號舉發違反
    道路交通管理事件通知單當場舉發。原處分機關並因而於97
    年3 月14日依據道路交通管理處罰條例第十二條第一項第七
    款、第二項規定，裁處受處分人罰鍰新臺幣（下同）5400元
    ，並吊銷其牌照。
二、異議人經本院通知未到庭說明，惟據其聲明異議狀所載，其
    聲明異議意旨略以：異議人所有之上開機車之車牌係由原廠
    懸掛，且其懸掛車牌後，曾經驗車領牌，應認已經監理機關
    認可，爰依法聲明異議，請求撤銷原處分云云。
三、按汽車已領有號牌而不依指定位置懸掛者，處汽車所有人新
    臺幣3600元以上10800 元以下罰鍰，並禁止其行駛；前項第
    7 款之牌照吊銷之，道路交通管理處罰條例第12條第1 項第
    7 款及同條第2 項分別定有明文。次按汽車號牌懸掛位置，
    除原設有固定位置外，應依左列規定懸掛固定：三、機器腳
    踏車及拖車號牌每車一面，應正面懸掛於車輛後端之明顯適
    當位置；汽車號牌不得變造損毀、塗抹或黏貼其他材料、加
    裝邊框或霓虹燈、裝置旋轉架、顛倒懸掛或以安裝其他器具
    之方式使不能辨認其牌號，並不得以他物遮蔽，如有污穢，
    致不能辨認其牌號時，應洗刷清楚，為道路交通安全規則第
    11條所明定。其中所謂「不依規定位置懸掛」，機器腳踏車
    係以號牌未依道路交通安全規則第11條之規定正面懸掛於車
    輛後端之「明顯適當位置」為處罰要件，而號牌之建立，不
    僅可藉由外觀上區分車輛間之不同，且有利於車籍之管理，
    於車禍、違規發生時，亦便於發現肇事、違規者，故認定是
    否係明顯適當位置，自應以該號牌懸掛後是否易於辨識牌號
    為準。
四、經查：
    (一)本件異議人即受處分人甲○○之子乙○○騎乘上開機車於
      前揭時、地，經高雄市政府警察局新興分局自強路派出所
      員警認有「已領有號牌而不依指定位置懸掛」之違規情形
      ，而上開舉發違反道路交通管理事件通知單當場舉發，復
      經原處分機關即交通部公路總局屏東監理站依據道路交通
      管理處罰條例第12條第1 項第7 款、第2 項規定，以上開
      違反道路交通管理事件裁決書裁處異議人罰鍰5400元，並
      吊銷其牌照，有上開舉發通知單及裁決書各一份附卷可稽
      。
    (二)查上開機車確有改裝乙情，業經異議人具狀自承在案（惟
      辯稱係原廠所為）。且證人即舉發之警員林耀煇亦到庭結
      證稱，上開機車號牌懸掛之位置較一般機車號牌懸掛傾斜
      角度較一般機車為大，其舉發異議人之子前係騎車行駛於
      異議人之子所騎之機車後方，發現若所站位置稍低或距離
      稍遠，即會因為牌照翹起之角度而無法辨識號碼等情，而
      依卷附之採證照片所示，異議人所有上開機車之車牌自側
      面觀之，確呈約35至45度之角度上仰，自近距離之正後方
      目視，已有號碼模糊之情形，衡情若再距離開車稍遠，顯
      難以辨識號碼。從而，異議人之上開機車號牌確有未依指
      定位置懸掛之情形，其上開辯解自非有理，尚無足採。
    (三)綜上，本件事證明確，原處分機關依道路交通管理處罰條
      例第12條第1 項第7 款、第2 項、違反道路交通管理事件
      統一裁罰基準及處理細則第2 條第2 項、違反道路交通管
      理事件統一裁罰基準表規定裁處異議人罰鍰5400元，並吊
      銷其牌照，核無不合，本件異議為無理由，應予駁回。
五、據上論斷，應依道路交通管理處罰條例第87條第2 項、道路
    交通案件處理辦法第19條，裁定如主文。
中    華    民    國    97    年    4     月    25    日
                  交通法庭    法  官  莊鎮遠
以上正本證明與原本無異。
如不服本裁定應於收受送達後五日內向本院提出抗告書狀敘述抗
告之理由抗告於台灣高等法院高雄分院。
中    華    民    國    97    年    4     月    25    日
                              書記官  王鵬勝


司法院資訊處製作；財團法人民間司法改革基金會備份。
